# [求助]请教版主，母公司通过补交土地出让金方式获得子公司行政划拨用地的账务处理问题

提问人：ynscxian 时间：2014-09-24 10:07:07
母公司通过整体收购方式获得某子公司100%股权，现将该子公司行政划拨土地使用权通过补交出让金将权属变更母公司名下。子公司土地使用权账面价值 2030 万，按照行政划拨用地评估 2351 万，按照出让用地评估 3618 万。母公司按照两者评估价差额补交土地出让金。请问母子公司账务如何处理？如果母公司不想通过支付现金的方式给子公司，是否按收回投资处理？应该如何账务处理？万分感激。

回答人：chenyiwei
子公司个别报表：按原划拨土地使用权的账面价值，借记资本公积，贷记“固定资产——土地”或其他相关资产类科目。（假设该划拨土地使用权是在199X年的国有企业清产核资中按当时的财工字[1995]108号等相关规定估价入帐的）。 母公司个别报表：按照实际补交的出让金，借记“无形资产——土地使用权”。 合并报表层面体现的处理效果：转销原划拨土地使用权的账面价值，按照补交的出让金重新确认一项出让用地的使用权。